【裁判字號】    99,聲,37
【裁判日期】    991125
【裁判案由】    聲請迴避
【裁判全文】
臺灣花蓮地方法院民事裁定                99年度聲字第37號
聲  請  人  吳素芳
訴訟代理人  詹順貴律師
上列聲請人聲請法官迴避，本院裁定如下：
    主  文
聲請駁回。
    理  由
一、按民事訴訟法第33條第1項第2款所謂足認法官執行職務有偏
    頗之虞之情形，係指法官於訴訟之結果有利害關係或於當事
    人有親交嫌怨等客觀事實，足使人疑其為不公平之審判者而
    言；倘僅憑當事人之主觀臆測，或不滿法官進行訴訟遲緩，
    或認法官就其聲明之證據不為調查、鑑定，尚不得謂其有偏
    頗之虞，若法官僅係訴訟進行指揮不當，或於曉諭發問態度
    欠佳，在當事人主觀上疑其有偏頗之虞者，亦不能認為其有
    聲請迴避之原因，且當事人主張之迴避原因，依同法第34條
    第2項、第284條之規定，應提出能即時調查之證據以釋明之
    ，最高法院69年台抗字第457 號判例、90年度台抗字第39號
    裁定、86年度台抗字第265號裁定分別可資參照。
二、本件聲請意旨略以：聲請人於鈞院99年度重訴字第39號清償
    債務事件答辯理由中說明，如原告即有限責任花蓮第二信用
    合作社主張被告即聲請人吳素芳與其另訂有「連帶保證契約
    書」，應由原告依民事訴訟法第277 條負舉證責任之主張，
    惟承審法官於開庭時，當庭對聲請人表示：「為什麼要由原
    告舉證？這是你說的。」「連帶保證契約一定要書面嗎？」
    等語，又表示被告有延滯訴訟之情，依上列情形觀之，鈞院
    顯然以利於原告之地位，替原告主張及行使闡明權，且又無
    故指稱被告在拖延訴訟，顯然已有偏頗之虞，為此，爰依民
    事訴訟法第33條第1項第2款規定聲請承審法官迴避等語。
三、經查，聲請人聲請本院99年度重訴字第39號清償債務事件之
    承審法官迴避所舉之原因，係指承審法官於曉諭發問態度欠
    佳或訴訟進行指揮不當等，經核均屬承審法官行使闡明權及
    指揮訴訟之範疇，依前開說明，尚不得僅憑聲請人主觀之臆
    測，即遽認承審法官執行職務有偏頗之虞。此外，聲請人復
    未提出足供本院即時調查之證據，以釋明承審法官於訴訟之
    結果有利害關係或於當事人有親交嫌怨，足使人疑其為不公
    平審判之情事，自與聲請法官迴避之要件不符，是其聲請應
    予駁回。
四、爰裁定如主文。
中    華    民    國    99    年    11    月    25    日
                          臺灣花蓮地方法院民事庭
                              審判長法官  湯文章
                              法      官  劉雪惠
                              法      官  陳鈺林
以上正本證明與原本無異。
如不服本裁定，應於裁定送達後10日內向本院提出抗告狀（須按
他造當事人之人數附繕本），並繳納抗告費新臺幣壹仟元。
中    華    民    國    99    年    11    月    25    日
                              法院書記官  許志豪

司法院資訊處製作；財團法人民間司法改革基金會備份。
